臺灣臺北地方法院民事判決　　　　　　　　　　　　九十三年度簡上字第二九０號
　　上　訴　人　乙○○○○○○.
　　被上訴人　　裕利股份有限公司
　　法定代理人　甲○○
　　訴訟代理人　丙○○
當事人間請求給付貨款事件，上訴人對於中華民國九十三年三月八日臺灣臺北地方法
院臺北簡易庭九十二年度北簡字第二一八四０號第一審判決提起上訴，本院於九十三
年九月二十九日言詞辯論終結，判決如下：
    主    文
上訴駁回。
第二審訴訟費用由上訴人負擔。
    事實及理由
一、被上訴人起訴主張：上訴人於民國九十一年十一月二十九日起至九十二年三月十
    七日為止，陸續向被上訴人訂購藥品數批，總計金額達新臺幣（下同）十三萬二
    千零六十一元，嗣上訴人因歇業而辦理退貨折讓，迄今尚積欠貨款計十二萬一千
    八百零四元未為清償，屢經催討未果，為此，爰依法訴請上訴人給付十二萬一千
    八百零四元，及自起訴狀繕本送達翌日起至清償日止，按年息百分之五計算之利
    息等語，並提出請款單影本為證。上訴人則以：其未曾授與代理權予訴外人陳世
    敏，僅同意陳世敏以其名義登記為負責人，並無承擔該藥局財務盈虧之責任，且
    被上訴人所提請款單據，皆為被上訴人單方面製作之文書，不能證明兩造間存在
    有買賣交易等情事等語資為抗辯。
二、本件原審對於被上訴人之請求，判決被上訴人全部勝訴，並依職權為假執行之宣
    告，上訴人全部聲明不服，求為廢棄原判決，並駁回被上訴人在第一審之訴；被
    上訴人則求為判決駁回上訴。
三、本件被上訴人請求上訴人給付貨款十二萬一千八百零四元，上訴人則以前揭情詞
    置辯，兩造主要爭執在上訴人是否有授權陳世敏等人為藥品買賣行為？以及被上
    訴人是否確曾銷售藥品予陳世敏等人？茲分述如下：
（一）上訴人雖辯稱伊未曾授與代理權予陳世敏云云，惟查，新川藥局負責人為張明
      治，有臺北市信義區衛生所以九十二年八月十五日以北市信衛三字第○九二六
      ○四八四九○一號函可憑（原審卷第二四頁），又上訴人與陳世敏為經營新川
      藥局，訂有契約，約定由陳世敏出資，上訴人登記為負責人，所有盈虧由陳世
      敏負責，上訴人並不負責執行藥局有關營運等情，亦有上訴人所提出之契約書
      影本為證（見原審卷第三十六頁）。依前開契約書文義，上訴人有同意陳世敏
      以其名義登記為新川藥局負責人，並由陳世敏營運，而新川藥局既以買賣藥品
      為其主要業務，應認上訴人有授權陳世敏以新川藥局名義買賣藥品之意思，依
      民法第一百零三條之規定，陳世敏以上訴人乙○○○○○○○之名義與他人間
      所訂有關藥品買賣之契約，對上訴人發生效力，上訴人自應負買受人給付貨款
      之責任。前開契約雖約定新川藥局之盈虧由陳世敏負責等語，惟此項約定僅為
      上訴人張明治與陳世敏間之約定，對非契約當事人之被上訴人不生效力，上訴
      人不得以此對抗被上訴人。
（二）次查，被上訴人請求藥品貨款金額原為十二萬七千五百六十四元，上訴人於原
      審九十二年十二月十五日言詞辯論時，自承貨款還沒有付，僅抗辯最後一次即
      九十二年五月七日藥品（五千七百六十元）是送到新莊，那家不是我的藥局等
      語，（原審卷第三十一頁），堪認上訴人就被上訴人主張其餘藥品已交付之事
      實不爭執，應視同自認，被上訴人就此毋庸舉證，上訴人嗣後復辯稱未收到貨
      云云，惟未能舉證證明前開自認與事實不符，自非可採（民事訴訟法第二百七
      十九條第三項）。前開九十二年五月七日之藥品貨款部分，經被上訴人於原審
      時予以減縮，故被上訴人主張上訴人尚欠貨款十二萬一千八百零四元等情，應
      堪採信。
三、綜上所述，本件被上訴人主張上訴人積欠其藥品貨款十二萬一千八百零四元為可
    採，上訴人所辯其未授權予陳世敏為買賣藥品，以及兩造間並無藥品交易云云為
    無可取。從而，被上訴人本於買賣之法律關係，請求上訴人給付貨款十二萬一千
    八百零四元，及起訴狀繕本送達翌日即九十二年十一月十二日起至清償日止，按
    年息百分之五計算之利息為有理由，應予准許。原審判命上訴人如數給付，並依
    職權宣告假執行，於法並無違誤。上訴意旨指摘原判決不當，求予廢棄改判，為
    無理由，應予駁回其上訴。
四、據上論結，本件上訴為無理由，依民事訴訟法第四百三十六條之一第三項、第四
    百四十九條第一項、第七十八條，判決如主文。
中　　　華　　　民　　　國　　九十三　　年　　　十　　　月　　 十三 　　日
                                      民事第五庭
                                          審判長法  官    吳青蓉
                                                法  官    羅富美
                                                法  官    張松鈞
正本係照原本作成
本判決不得上訴
中　　　華　　　民　　　國　　九十三　　年　　　十　　　月　　 十三 　　日
                                                書記官    黃媚鵑
